Inventaris van het archief van de Centrale Organisatie van het Staatsbosbeheer, 1990-1995
Nationaal Archief
Staatsbosbeheer: Centrale Organisatie [blok 1990-1995]
Staatsbosbeheer, Centrale Organisatie 1990-1995
oudste stuk - jongste stuk: 1990-1995
5147
779 inventarisnummer(s); 16,70 meter
Normale geschreven, getypte en gedrukte documenten. Geen bijzondere handschriften.
Nationaal Archief, Den Haag
Staatsbosbeheer,, 1989-1995
Het archief bevat stukken afkomstig van de Centrale Organisatie van Staatsbosheer inzake de beleidsterreinen Flora en Fauna, Bosbouw, Openluchtrecratie, Natuur- en Landschapsbeheer en betreffende de eigen organisatie
Archiefvorming
Geschiedenis van de archiefvormer
Zie voor de beschrijving van de diverse beleidsterreinen de PIVOT-rapporten nr. 32: M.L. Baten, Flora en Fauna. Rapport van een onderzoek naar het beleidsterrein Flora en Fauna
Geschiedenis van het archiefbeheer
Inhoud en structuur van het archief
Inhoud
Selectie en vernietiging
Voor de selectie werd gebruik gemaakt van:
Selectielijst voor de neerslag van de handelingen van de minister van Landbouw, Natuurbeheer en Visserij binnen het beleidsterrein Bosbouw over de periode 1945-1995, 4 maart 1998/nr. 98.146.RWS/JW.
Selectielijst voor de neerslag van handelingen van de minister van LNV en de onder hem ressorterende actoren op het beleidsterrein Natuur- en Landschapsbeheer over de periode vanaf 1945, 27 september 2000/&&/OSTA/2001/1733, Stc. 2000, nr. 219, pag. 8
Selectielijst voor de neerslag van handelingen van de minister van LNV en de onder hem ressorterende actoren op het beleidsterrein Flora en Fauna over de periode 1945-1994, 3 augustus 1999/R&B/OSTA/99/471, Stc. 1999, nr. 216, pag. 7
Selectielijst voor de neerslag van handelingen van de minister van LNV en de onder hem ressorterende actoren op het beleidsterrein Openluchtrecratie over de periode 1945-1996, 3 augustus 1999/R&B/OSTA/99/469, Stc. 1999, nr. 216, pag. 7
Selectielijst voor de neerslag van handelingen van de minister van LNV en de onder hem ressorterende actoren op het beleidsterrein Rijksbegroting over de periode 1945-2000, 25 januari 2005/nr. C/S/05/141, Stc. 2005, nr. 62, pag. 34
Selectielijst voor de neerslag van handelingen van de minister van LNV als vakminister en de onder hem ressorterende actoren op het deelbeleidsterrein Arbeidsvoorwaarden Rijkspersoneel over de periode 1945-1996, 30 juli 2001/R&B/OSA/2001/868, Stc. 2001, nr. 200, pag. 10
Selectielijst voor de neerslag van handelingen van de minister van LNV als vakminister en de onder hem ressorterende actoren op het deelbeleidsterrein Arbeidsomstandigheden bij de Overheid over de periode 1945-1996, 30 juli 2001/R&B/OSA/2001/868, Stc. 2001, nr. 200, pag. 10
Selectielijst voor de neerslag van handelingen van de minister van LNV als vakminister en de onder hem als vakminister ressorterende actoren op het deelbeleidsterrein Personeelsinformatievoorziening over de periode 1945-1996, 30 juli 2001/R&B/OSA/2001/868, Stc. 2001, nr. 200, pag. 10
Het te bewaren bestand, 18,6 meter is na bewerking overgebracht naar het Nationaal Archief
Het te vernietigen bestand is na verkregen toestemming afgevoerd, conform het rijksoverheidscontract, naar Van Gansewinkel Nederland BV en daar op de gebruikelijke manier vernietigd.
Aanvullingen
Ordening van het archief
Aanwijzingen voor de gebruiker
Openbaarheidsbeperkingen
Volledig openbaar.
Materiële beperkingen
Het archief kent geen beperkingen voor het raadplegen van stukken als gevolg van slechte materiële staat.
Aanvraaginstructie
Openbare archiefstukken kunnen online worden aangevraagd en gereserveerd. U kunt dit ook via de terminals in de studiezaal van het Nationaal Archief doen. Om te kunnen reserveren dient u de volgende stappen te volgen:
Creëer een account of log in.
Selecteer in de archiefinventaris een archiefstuk.
Klik op ‘Reserveer’ en kies een tijdstip van inzage.
Verwant materiaal
Beschikbaarheid van kopieën
Inventarisnummers van dit archief zijn niet in kopievorm beschikbaar
Afgescheiden archiefmateriaal
Beschrijving van de series en archiefbestanddelen
- Flora en fauna, 1945-1994, 032
  - Het (kunnen) geven van voorschriften over het uitoefenen van de jacht., 1978-, 2
    Actor: Minister van Landbouw, Natuur en Voedselkwaliteit
    Grondslag: Jachtwet 1954, art. 14, lid 2c.
    Opm.: Deze handeling is erbij gekomen naar aanleiding van de Wet van 8 juni 1977 (Stb. 1977, 387).
    Datum: 10-11-1999
    - Voorschriften en regelingen met betrekking tot de verhuur van het genot van de jacht in gebieden in beheer bij Staatsbosbeheer., 1988-1995; 409, 766
      - 1988-1991, 409; pak
      - 1992-1995, 766; pak
  - Het vaststellen, wijzigen en intrekken van voorschriften voor eendenkooien., 1978-, 184
    Grondslag: Jachtwet 1954, art. 38, lid 1.
    Product: Beschikking inzake eisen eendenkooien van 20 maart 1978, nr. J 756 (Stcrt. 1978, 59).
    - Overleg over het beleid inzake de instandhouding en het beheer van eendenkooien., 1991-1993; 316; pak
  - Het uitvoeren van voorlichtingsactiviteiten op het terrein van flora en fauna., 311
    Actor: Minister van Landbouw, Natuurbeheer en Visserij en taakvoorgangers
    - Brochures en voorlichtingsmateriaal van de regio's 1 - 14., 1994-1996; 1060
  - Het voorbereiden van intern (wetenschappelijk) onderzoek en het vaststellen van onderzoeksrapporten betreffende flora en fauna., 312
    - Onderzoek naar de herintroductie van de bever in de Biesbosch., 1988-1995; 666; pak
    - Onderzoek naar het voorkomen en de verspreiding van vissoorten in het bekenstelsel van de Drentse A, regio Drenthe-Noord., 1993; 873
    - Natuurwetenschappelijke rapporten over de uitgevoerde inventarisatie in de Eilands- en Mijzenpolder, regio Hollands-Noorden, in 1992, 1993 en 1994., 1994-1995; 953
- Bosbouw, 1945-1995, 044
  - Het voorbereiden van wet- en regelgeving betreffende het bosbouwbeleid., 2
    Bron: LNV-begrotingen.
    Datum: 16-03-1998
    - Voorstellen met betrekking tot wijziging van de Natuurbeschermingswet, Boswet en Pachtwet., 1990-1992; 116; pak
  - Het voeren van overleg met en het informeren van (leden van) de Staten-Generaal inzake de bosbouw., 6
    Bron: Interview.
    Opm.: Er wordt een overzicht bijgehouden met verwijzingen naar kamervragendossiers.
    - Beantwoording van kamervragen., 1990-1995; div.nrs.
      - 1990, 18; pak
      - 1991, 236; pak
      - 1993, 1099; pak
      - 1994-1995, 1101; pak
  - Het geven van opdracht tot het doen verrichten van onderzoek op het gebied van de bosbouw., 17
    - Historisch onderzoek naar het beheer van bossen en natuurterreinen, met o.a. vergaderstukken van de Adviescommissie Historische Onderzoek (ACHO)., 1980-1991; 365; pak
    - Onderzoeksrapport Bepaling van de Maatgevende Afvoer uit Bos- en Natuurgebieden, uitgevoerd door de Werkgroep Afvoer uit Bos- en Natuurterreinen, om te komen tot een uitspraak op basis van bestaande en eventueel aanvullende metingen over de maatgevende afvoer uit bos- en natuurgebieden ten behoeve van de dimensionering van de waterlopen en de vaststelling van de waterschapslasten., 1990; 297; stuk
    - Onderzoeksrapport naar de kwaliteit van de grove den op veldpodsolgronden in regio Drenthe-Zuid., 1990; 809; stuk
    - Onderzoeksrapport naar de mogelijkheden voor vernatting en retentie in boswachterij Chaam-Ulvenhout, regio Brabant-West., 1990; 866; stuk
      Met 5 tekeningen, aan te vragen onder inv.nr. 10.006
  - Het jaarlijks aanwijzen van bosreservaten., 1983-, 22
    - Aanwijzing van bosreservaten., 1981-1991; 367; pak
  - Het voorbereiden van het beleid inzake het beheer van de houtopstanden in het bezit van de Staat., 1929-, 169
    Actor: Staatsbosbeheer
    - De ontwikkeling van de inventarisatie-methodiek ten behoeve van beheersplanning bij Staatsbosbeheer., 1980-1991; 369
    - Procedures betreffende de totstandkoming van beheersplannen., 1982-1992; 423; pak
    - Richtlijnen voor het beheer van bosreservaten., 1984-1994; 778; pak
    - Aanvulling en uitvoering van het Planboek van een Beheersplan., 1986-1991; 403
    - Het te voeren beleid ten aanzien van het gebruik van chemische bestrijdingsmiddelen en het onderzoeken van de mogelijkheden van alternatieve bestrijdingsmethoden., 1988-1991; 441
    - Voorschriften en regelingen betreffende de verkoop van hout., 1988-1991; 374; pak
    - Evaluatie van de ingezette capaciteit en geleverde kwaliteit in het kader van de Biologische Beheersverslaglegging op de middellange tot lange termijn., 1988-1992; 354
    - Werkrichtlijn ten aanzien van de totstandkoming van beheersplannen voor 1990., 1989-1990; 535
    - Overleg over het Systeemontwerp Water (SO-water)., 1989-1991; 156-158
      - Plan van aanpak,1989-1990, 156; pak
      - Vergaderstukken van de klankbordgroep,1989-1990, 158
      - Vergaderstukken van de projectgroep,1989-1991, 157
    - Procedure voor uitbestedingen van beheersplannen en voorbereidende werkzaamheden, exclusief basiskarteringen door de regio., 1989-1991; 428; pak
    - Nota betreffende het beleid in de regio Peel en Maas met betrekking tot het beheer van hellingbossen in Zuid-Limburg., 1990; 255; stuk
    - Ontwikkeling van een nieuwe methode voor algemene terreininventarisaties., 1990; 1338
    - Rapport van de Stuurgroep Regionaal Beheersplan Drenthe-Zuid, onderdeel terreintype bos, inzake de strategische planning van het terreintype bos in de regio Drenthe-Zuid van het Staatsbosbeheer., 1990; 796
    - Rapportage van de Werkgroep Staatsbosbeheer - Unie van Waterschappen, inzake de raakvlakken tussen de taakuitoefening van waterschappen en het beheer van bos- en natuurterreinen., 1990; 340
    - Verslagen van het vooroverleg Voorbereidingsschema Beheersplanning., 1990-1994; div.nrs.
      - 1990, 67; pak
      - 1991, 19; pak
      - 1992, 442; pak
      - 1993, 1298; pak
      - 1994, 1289
    - Vergaderstukken van de algemene vergaderingen beheersplanning., 1990-1995; 396, 1294
      - 1990-1992, 396; pak
      - 1993-1995, 1294; pak
    - Notitie met voorstellen voor wijzigingen in het instrument beheersplan., 1991; 958
    - Richtlijnen voor aanleg, beheer en constructie van technische voorzieningen in het landelijk gebied (Handboek inrichtingselementen voor bos, natuur en landschap), opgesteld door de Grontmij in opdracht van de Directies Bos- en Landschapsbouw en Staatsbosbeheer., 1991; 398
    - Standaard inhoudsopgave voor het opstellen van beheersplannen, vastgesteld in briefnummer 35960 d.d. 25 februari 1991., 378
    - Verkort beheersplan, versie 20.12.1990, met handleiding en invulplan., 1991; 364
    - Ontwikkeling van een landelijke standaard voor regionale beheersschema' s., 1991-1992; 244
    - Project Bedrijfseconomische onderbouwing beheersplan(nen)., 1991-1992; 1153
    - Toetsingsprocedure van beheersplannen., 1991-1992; 394
    - Totstandkoming van de Nota Beheersstrategie Staatsbosbeheer, waarin het landelijke beleid van Staatsbosbeheer ten aanzien van het terreinbeheer wordt verwoord., 1991-1992; 411
    - Voortgangsrapportages beheersplanning., 1991-1993; 387
    - Voortschrijdend meerjarenplan van de sectie beheersplanning., 1991-1994; 1301
    - Nota Onderzoeksvisie, waarin het te voeren beleid is geformuleerd ten aanzien van onderzoek., 1992; 681; stuk
    - Rapport Bos in Ontwikkeling, waarin de resultaten zijn weergegeven van de uitwerking van het Nederlandse bosbouwbeleid voor de bosterreinen van Staatsbosbeheer., 1992; 391; stuk
    - Rapport Naar een Duurzaam Terreinbeheer over de consequenties van het rijksbeleid voor Staatsbosbeheer., 1992; 1276; stuk
    - Beheersplanning over de jaren 1991 en 1992., 1992-1993; 381
    - Nota Meten en Tellen, inzake de verzameling van biotische en abiotische gegevens die nodig zijn voor een adequate planning en evaluatie van het beheer., 1995; 1315
  - Het verkrijgen van houtopstanden., 1929-, 170
    Bron: Jaarverslagen.
    - Aankoop van objecten en terreinen., 1980-1995; div.nrs.
      Doordat niet altijd duidelijk is wat SBB tot doel heeft met de desbetreffende aangekochte terreinen is deze reeks zowel onder het beleidsterrein Bosbouw als onder het beleidsterrein Natuur- en Landschapsbeheer geplaatst.
      - Groningen.1987-1994, div.nrs.
        - Object.1988-1993, div.nrs.
          - Appelbergen,1992-1993, 1235
          - Veenhuizerstukken,1988-1990, 503
            Met 5 tekeningen, aan te vragen onder inv.nr. 10.003
          - Westerwolde,1992, 1489
        - Overige.1987-1994, div.nrs.
          - Overdracht van terreinen in het Lauwersmeer van de Dienst der Domeinen aan Staatsbosbeheer,1987-1993, 613; pak
          - Betaling 20e penning en recognitie stadsgronden,1988-1994, 1493
          - Perceel grond, kadastraal bekend gemeente Haren, sectie H nummer 3549,1990-1993, 1495
          - Braakregeling in relatie tot de aankopen in Ter Apel,1993, 1494
          - Percelen grond, kadastraal bekend gemeente Zuidbroek, sectie F nummers 295 en 420,1994, 1491
      - Friesland.1990-1994, 1498-1505
        - Object.1990-1994, 1498-1501
          - Ameland,1990, 1500
          - Flieterpen,1991, 1499
          - Slotplaats,1994, 1498
          - Stania State,1990-1992, 1501
        - Overige.1991-1994, 1502-1505
          - Overdracht van Friese meren,1991-1992, 1502
          - Complexen bos, heide en water te Beetsterzwaag en Bakkeveen, De Slotplaats,1992-1993, 1504
          - Perceel grond, kadastraal bekend gemeente Weststellingwerf, sectie B nummers 87, 141, 151, 152, 172, 1990, 2066, 2561, 2567, 2826, 2830, 2954 en 2974,1993, 1505
          - Woning op Vlieland,1994, 1503
      - Overijssel.1989-1994, 1165, 1463-1464
        Ordening alfabetisch op naam van object.
        - Duursche Waarden, De Borkeld, Ganzediep en Welsummerwaarden, buitenwaarden,1989-1994, 1463
        - Paaslo, kunstschatbewaarplaats,1991-1992, 1165
        - IJssel, uiterwaarden langs de,1989-1990, 1464
      - Gelderland.1989-1995, div.nrs.
        - Object.1989-1995, div.nrs.
          - Garderen,1993-1995, 1481
          - Hattemerbroek, zandwinplas,1989-1990, 702
          - Heesselt, waarden bij,1990-1992, 1238
          - Soelen,1992-1993, 1480
          - Soelen, landgoed,1991-1995, 1483
          - Veluwemeer, oeverlanden,1993-1994, 1482
        - Overige.1990-1994, div.nrs.
          - Perceel grond, kadastraal bekend gemeente Dieren, sectie S nummer 414 en 866,1990-1992, 830
          - Aankoopakten,1991-1992, 1258
          - Overleg over de Eerstgegadigdenkaart inzake een doelbewust en kostenbewust natuurbeheer,1991-1994, 595
      - Utrecht.1980-1994, div.nrs.
        - Overige.1985-1994, div.nrs.
          - Rijkskwekerij Drakenburg en Centrale Zaadgaard,1985-1992, 1468
          - Aankoopakten,1988-1994, 999
          - Areaalontwikkeling,1990, 789
          - Prioriteitstelling en geldgebrek,1991-1992, 1299
        - Object.1989-1994, 744, 774
          - Bovenpolder, Mastwijk en Tull en 't Waal,1989-1994, 774
          - Broekhuizen, landgoed te Leersum,1994, 744
      - Noord-Holland.1988-1995, div.nrs.
        - Object.1989-1991, 52, 812
          - Plas Laagraven en Oud Valkeveen,1989-1991, 52
          - Twiske en Twiskerandgebieden,1989-1991, 812
        - Overige.1988-1995, div.nrs.
          - Aankoopakten,1988-1992, 885
          - Overdracht van forten behorende tot de Stelling van Amsterdam en de Nieuwe Hollandse Waterlinie door de Dienst der Domeinen aan Staatsbosbeheer,1991-1995, 574; pak
          - Reservaten van de Vogelbescherming Nederland,1992-1993, 1057
      - Zuid-Holland.1989-1995, div.nrs.
        Ordening alfabetisch op naam van object
        - Lickebaert,1989-1990, 1476
        - Overige.1991-1993, div.nrs.
          - Perceel kadastraal bekend gemeente Den Bommel, sectie B nummer 199, 2782-2784, 2983, 3124-3125 en 3127,1991, 1586
          - Perceel kadastraal bekend gemeente Dirksland, sectie B nummer 1875, 3853, 3856, 3858, 3980 en 3982,1991, 553
          - Vervuilde grond van perceel kadastraal bekend gemeente Pijnacker, sectie A nummer 542,1993, 1007
        - Eilandspolder, Leidschendammerhout, Midden Delfland en Westwouderpolder,1991-1994, 103
        - Recht van ter Leede,1995, 1477
      - Zeeland.1988-1992, div.nrs.
        - Object.1989-1990, 717
          - Veerse Meer,1989-1990, 717
        - Overige.1988-1992, 714, 1237
          - Veiligstelling in verband met stagnerende aankopen,1988, 1237
          - Aankoopakten,1990-1992, 714
      - Noord-Brabant.1988-1995, div.nrs.
        - Object.1980-1995, 1177, 1339
          - Boezem van Brakel, Deurnse Peel, Dordtse Biesbosch, Matjens, Meinerswijk en Zundert,1988-1995, 1339; pak
          - Sliedrechtse Biesbosch, Polder de Dullaard en Stippelbergen,1980-1992, 1177; pak
        - Overige.1988-1990, 22, 392
          - Terreinen in de gemeentes Appeltern, Nieuw-Ginniken en Rijsbergen en nabij het Markvlietkanaal,1988-1990, 22
          - Gorzen en grienden tussen Willemstad en Zundert,1989-1990, 392
      - Limburg.1989-1993, 1473
        - Overleg over de aankoop van gemeentebossen,1989-1993, 1473
      - Flevoland.1985-1995, 1466, 1471-1472
        - Object.1986-1991, 1466
          - Voorsterbos,1986-1991, 1466
        - Overige.1987-1995, 1471-1472
          - Overdracht nummer 1 - 14 van de Directie Flevoland (RIJP) en het Ministerie van Verkeer en Waterstaat aan Staatsbosbeheer,1987-1995, 1471; pak
          - Overname in beheer van de Dienst der Domeinen van terreinen te Emmeloord en Vollenhove,1988-1992, 1472
      - Overdracht van objecten en terreinen van de Dienst der Domeinen aan Staatsbosbeheer, in het kader van de taakoverdracht van de beheersfunctie van het groen,1989-1995, 591; pak
      - Toedeling van gronden uit ruilverkavelingen aan Staatsbosbeheer,1990-1994, 711
      - Overzichten met betrekking tot aankopen en overdrachten van gronden van de Directie Beheer Landbouwgronden ten behoeve van Staatsbosbeheer,1990-1995, 45; pak
  - Het vervreemden van houtopstanden., 1929-, 171
    - Verkoop van objecten en terreinen., 1974-1995; div.nrs.
      Doordat niet altijd duidelijk is waar SBB de terreinen voor heeft gebruikt is deze reeks zowel onder het beleidsterrein Bosbouw als onder het beleidsterrein Natuur- en Landschapsbeheer geplaatst.
      - Groningen.1987-1993, 1511-1514
        - Goldhoorn,1990, 1512
        - Meeden,1990-1991, 1513
        - Oldambt,1990-1993, 1514
        - Westerwolde,1987-1990, 1511
      - Drenthe.1987-1995, div.nrs.
        - Perceel grond kadastraal bekend gemeente Vries, sectie V nummer 76,1987-1990, 1522
        - Perceel grond kadastraal bekend gemeente Schoonebeek, sectie H nummer 192,1989-1990, 1524
        - Perceel grond kadastraal bekend gemeente Dalen, sectie L nummer 518,1990, 1525
        - Percelen grond kadastraal bekend gemeente Westerbork, sectie H nummers 2097, 2104, 2111, 2117, 2139, 2222, 2250, 2253 en 2278,1995, 1531
      - Overijssel.1990-1992, 491, 1553
        - Ommerschans,1990, 491
        - Nijendal,1991-1992, 1553
      - Gelderland.1993, div.nrs.
        - Object.1993, 936
          - Oostereng,1993, 936
        - Overige.1993, 1187, 1545
          - Overdracht van landschapselementen aan Stichting Behoud Natuur- en Leefmilieu,1993, 1545
          - Perceel grond kadastraal bekend gemeente Garderen, sectie C nummer 579,1993, 1187
      - Utrecht.1987-1993, 1516
        - Drakenburg, kwekerij,1987-1993, 1516; pak
      - Noord-Holland.1974-1993, div.nrs.
        - Duinen Midden,1993, 922
        - Elswout,1974-1992, 935; pak
        - Koog, De,1993, 894
        - Middenduin,1988-1991, 1579
        - Spaarnwoude,1989-1990, 473
        - Zeevang,1989-1990, 660
      - Zuid-Holland.1988-1990, 474
        - Natuurterreinen in de Vijfheerenlanden aan de Stichting het Zuidhollands Landschap,1988-1990, 474
          Met 6 tekeningen, aan te vragen onder inv.nr. 10.001
      - Zeeland.1989-1995, 149, 1540-1541
        - Object.1989-1990, 149
          - Bosjes Noord-Beveland,1989-1990, 149
        - Overige.1995, 1540-1541
          - Perceel grond kadastraal bekend gemeente Hontenisse, sectie M nummer 19,1995, 1540
          - Perceel grond kadastraal bekend gemeente Westerschouwen, sectie F nummer 1234,1995, 1541
      - Noord-Brabant.1988-1994, div.nrs.
        - Object.1990-1991, 1547
          - Dorst,1990-1991, 1547
        - Overige.1988-1994, 723, 1518-1520
          - Gronden in boswachterij Nistelrode,1988-1992, 1518
          - Perceel grond kadastraal bekend gemeente Oosterhout, sectie L nummer 735,1990-1991, 1519
          - Perceel grond, kadastraal bekend gemeente Boekel, sectie L nummer 32,1991, 1520
          - Percelen grond kadastraal bekend gemeente Boekel, sectie K nummers 144 en 150, sectie L nummers 53 en 141 en sectie M nummers 152, 209 en 277,1992-1994, 723
      - Limburg.1980-1994, div.nrs.
        - Object.1980-1990, 772
          - Vaals,1980-1990, 772
        - Overige.1990-1994, 111, 1509
          - Gronden ten behoeve van de aanleg van Rijksweg A73 te Grubbenvorst en Venray,1990-1992, 111
          - Overdracht landschapselementen aan de Stichting Behoud Natuur- en Leefmilieu,1991-1994, 1509
      - Flevoland.1989-1995, div.nrs.
        - Object.1992-1995, 1534, 1538
          - Morinel te Dronten,1995, 1538
          - Spijk-Bremerberg,1992-1993, 1534
        - Overige.1989-1993, 89, 1536-1537
          - Perceel grond kadastraal bekend gemeente Lelystad, sectie H nummer 493,1989-1990, 1536
          - Overdracht van de stranden en voorlanden Dronten aan de Stichting Flevolandschap,1991-1992, 89; pak
          - Percelen grond aan de Kraggenburgerweg en Repelweg in de gemeente Noordoostpolder,1993, 1537
      - Overdracht van voormalige domeingronden aan particuliere terreinbeherende organisaties,1990-1992, 1582
    - Bosjes Noord-Beveland., 1989-1990; 149
  - Het ruilen van houtopstanden., 1929-, 172
    - Ruil van terreinen., 1982-1995; div.nrs.
      Doordat niet altijd duidelijk is waar SBB de terreinen voor gaat gebruiken of heeft gebruikt is deze reeks zowel onder het beleidsterrein Bosbouw als onder het beleidsterrein Natuur- en Landschapsbeheer geplaatst.
      - Groningen.1994-1995, 1442
        - Object Harkstederbroekland,1994-1995, 1442
      - Friesland.1989-1994, 609, 1440
        - Gaasterland,1989-1994, 609
        - Nijehaske,1992-1993, 1440
      - Drenthe.1982-1995, div.nrs.
        - Boswachterij/beheerseenheid.1991-1994, div.nrs.
          - Buitengebied en Hooghalen,1992, 870
          - Drentsche A,1993-1994, 1259
          - Emmen,1993-1994, 1256
          - Schoonloo, Orvelte en Sleenerzand,1991-1992, 1046
        - Object.1982-1995, div.nrs.
          - Barger- en Dalerveen,1990-1991, 813
          - Orvelte,1982, 498
          - Schoonebekerveld,1995, 872
        - Overige.1989-1994, div.nrs.
          - Ruiling hunebedden met de provincie Drenthe,1989-1990, 955
          - Ruiling gronden in de gemeente Sleen,1992-1994, 1333
          - Met camping Hoeve aan de Weg te Diever,1993-1994, 1131
      - Overijssel.1987-1990, 485, 834
        - Object.1989-1990, 485
          - Vechtdal,1989-1990, 485
        - Overige.1987-1990, 834
          - Met de Stichting het Overijssels Landschap,1987-1990, 834
      - Gelderland.1989-1995, div.nrs.
        - Garderen,1992, 416
        - Vennengebied,1990-1995, 1040
        - Wallen van Doesburg,1989-1990, 506
      - Noord-Holland.1989-1993, div.nrs.
        - Object.1989-1990, 871
          - Aan de Monnikenweg te Den Burg,1989-1990, 871
        - Overige.1989-1993, 98, 1114
          - Met Stichting het Hollands Landschap,1989-1993, 1114
          - Met het Ministerie van Defensie,1990, 98
      - Zeeland.1992-1994, 1438-1439
        - Met de gemeente Westerschouwen,1992, 1438
        - Met de Vereniging tot Behoud van Natuurmonumenten,1994, 1439
      - Noord-Brabant.1983-1995, div.nrs.
        - Object.1988-1994, div.nrs.
          - Beestenveld en Biezen Milschot,1993, 670
          - Bergerbos,1991, 811
          - Groot Maas en Waal,1994, 1281